# 求助陈版，关联方债务转移

提问人：tracy02140920 时间：2013-04-03 12:17:05
陈版： 公司是货代行业，适用PRC旧准则。 以前年度有较大额的其他应收母公司A款项和其他应付关联公司B款项，A、B都为境外公司。 今年根据集团签订的协议，将这两笔款项抵消了（应付关联公司B款项转移给了母公司A）， 请问从会计准则的角度是不是可以做抵消？ 从外汇管制和税法的角度，这样的抵消是不是合法？

回答人：chenyiwei
关联方之间的债权债务转移和互抵，从会计准则角度总是可以进行账务处理的，所以在这方面，会计处理不是最主要、最麻烦的问题。 主要考虑的问题是：原先存在两笔跨境的应收应付款项，处理后不再涉及境内外之间的债权债务关系，这可能涉及到外汇管制方面的合规性问题。尤其是如果属于资本项目下的款项（如外债），则互抵是不允许的。鉴于 2012 年以来此方面的外汇管理政策已发生较大改变，建议查阅最新的贸易项下和资本项下外汇管理规定，如有不清楚的可咨询当地主管外汇局的相关科室。 另外，税务方面，要考虑是否存在被认定为关联方之间债务豁免的可能性。

提问人：zico9999 时间：2013-06-02 19:18:59
陈版：国际货运代理人通常以两种身份出现：一是作为客户（收货人或发货人）的 代理人，一是作为契约当事人。 1 、对于货运代理业务，其收入核算是采用总额法吗？个人认为应是总额法，因为委托人和受托人之间的合同决定了货代是首要义务人，至于货代将相关服务外包则是另一个独立合同。即日常实务中更多的是契约当事人的形式~ 2、对于报关业务，日常主要以直接代理形式报关，除了国际快递业是间接代理。也就是说是以代理人的形式完成业务，那么就该以净额法确认收入。 2 、如果是总额法那么收到的款项都计入“销售商品提供劳务收到的现金”，相应的分包成本都可以计入“接受劳务支付的现金”。那么在净额法确认收入的前提下，预收委托方的款项包括了代垫费用和代理人的手续费收入，应当如何在现金流量表中确认呢，目前审计单位是把预收的款项和代垫费用的净额列示在“收到的其他与经营活动有关的现金”，同时按照当期收入从上述项目转出一笔到“提供劳务收到的现金”。 不知道以上处理是否准确规范~~

回答人：chenyiwei
应根据实质上的风险和报酬承担情况而不是形式上采用直接或者间接代理来判断应采用总额法还是净额法。对现金流量表的列报，赞同你的理解。